【裁判字號】    98,上訴,279
【裁判日期】    981103
【裁判案由】    違反毒品危害防制條例
【裁判全文】
臺灣高等法院花蓮分院刑事判決         98年度上訴字第279號
上  訴  人
即  被  告  甲○○
上列上訴人因違反毒品危害防制條例案件，不服臺灣花蓮地方法
院中華民國98年9月14日98年度訴字第360號第一審判決（起訴案
號：臺灣花蓮地方法院檢察署98年度毒偵字第404 號），提起上
訴，本院判決如下：
    主  文
上訴駁回。
    理  由
一、上訴意旨略以：
（一）上訴人於原審自白施用毒品之事實，且所犯危害社會情節
      並非重大，亦無被害人，請求依毒品危害防制條例第17條
      第2項之規定減輕其刑。
（二）上訴人所犯吸毒案件前後共計9件，若每件以1年刑期計算
      未免過重，請求法院依刑法第57條規定並顧及比例原則，
      並考慮以接續犯之概念，以單一犯罪處理，以限縮數罪併
      罰之範圍及刑度。
    乃依法提起上訴，請求撤銷原判決，更為適法之判決。
二、依刑事訴訟法第350條、第361條、第362條、第367條規定，
    不服地方法院之第一審判決而上訴者，須提出上訴書狀，並
    應敘述具體理由，為上訴必備之程式；其所提出之上訴書狀
    並未敘述上訴理由，或僅曾以言詞陳述上訴理由者，均應於
    上訴期間屆滿後20日內補提理由書於第一審法院。第一審法
    院經形式審查，認逾期未補提上訴理由者，應定期間先命補
    正；逾期未補正者，為上訴不合法律上之程式，應以裁定駁
    回。倘已提出上訴理由，但所提非屬具體理由者，則由第二
    審法院以上訴不合法律上之程式，判決駁回。而所謂具體理
    由，必係依據卷內既有訴訟資料或提出新事證，指摘或表明
    第一審判決有何採證認事、用法或量刑等足以影響判決本旨
    之不當或違法，而構成應予撤銷之具體事由，始克當之（例
    如：依憑證據法則具體指出所採證據何以不具證據能力，或
    依憑卷證資料，明確指出所為證據證明力之判斷如何違背經
    驗、論理法則），倘僅泛言原判決認定事實錯誤、違背法令
    、量刑失之過重或輕縱，而未依上揭意旨指出具體事由，或
    形式上雖已指出具體事由，然該事由縱使屬實，亦不足以認
    為原判決有何不當或違法者（例如：對不具有調查必要性之
    證據，法院未依聲請調查亦未說明理由，或援用證據不當，
    但除去該證據仍應為同一事實之認定），皆難謂係具體理由
    ，俾與第二審上訴制度在請求第二審法院撤銷、變更第一審
    不當或違法之判決，以實現個案救濟之立法目的相契合，並
    節制濫行上訴（最高法院著有97年度台上字第892號判決可
    參）。
三、經查：
（一）毒品危害防制條例第17條第2項固明文規定犯同條例第4條
      至第8 條之罪於偵查及審判中均自白者，減輕其刑，惟上
      訴人所犯之罪為同條例第10條第1項、第2項之施用第一級
      毒品罪及施用第二級毒品罪，並無前開條文之適用餘地。
      上訴人引用前揭條文以圖減輕刑責，並無可採。
（二）上訴人所犯施用第一級毒品罪及施用第二級毒品罪，非僅
      罪名不同，且犯意互殊，行為各異，無從以單一決意之接
      續犯概念處理，原審認上訴人犯意各別，行為不同，應予
      分論併罰，已於判決理由第二段中詳予說明，經核認事用
      法並無違誤。
（三）又上訴人為累犯，原法院就其施用第一級毒品判處10月，
      施用第二級毒品判處6 月，已於判決理由第二段說明其量
      刑依刑法第57條審酌之事項，並依刑法第47條規定加重其
      刑，再依刑法第51條第5 款規定應執行有期徒刑1年2月，
      核屬有據，量刑亦為允當。上訴人稱其所犯吸毒案件前後
      共計9件，若每件以1年刑期計算未免過重，乃係他案與本
      案是否合於數罪併罰定執行刑之要件或日後執行之問題，
      非本案所得審酌裁量。是上訴人以原審量刑過重為由請求
      減輕刑期，並未依據卷內既有訴訟資料或提出新事證，指
      摘或表明第一審判決有何採證認事、用法或量刑等足以影
      響判決本旨之不當或違法，而構成應予撤銷之具體事由，
      依前開最高法院判決意旨，上訴人前揭上訴理由自難認屬
      得上訴第二審之具體理由。從而，揆諸上開說明，本件上
      訴不合法律上之程式，且無從命補正，應予駁回，並不經
      言詞辯論為之。
據上論斷，應依刑事訴訟法第367條前段、第372條，判決如主文
。
中    華    民    國    98    年    11    月    3     日
                    刑事庭審判長法  官  謝志揚
                                法  官  林慶煙
                                法  官  劉雪惠
以上正本證明與原本無異。
施用第一級毒品部分得上訴。
如不服本判決，應於收受送達後10日內向本院提出上訴書狀，其
未敘述理由者，並得於提起上訴狀後10日內向本院補提理由書（
均須按他造當事人之人數附繕本）「切勿逕送上級法院」。
施用第二級毒品部分不得上訴。
中    華    民    國    98    年    11    月    3     日
                               書記官  李德霞


司法院資訊處製作；財團法人民間司法改革基金會備份。
